【裁判字號】    88,易,2815
【裁判日期】    890728
【裁判案由】    恐嚇
【裁判全文】
臺灣高雄地方法院刑事判決                        八十八年度易字第二八一五號
    公  訴  人  臺灣高雄地方法院檢察署檢察官
    被      告  丙○○
右列被告因恐嚇案件，經檢察官提起公訴（八十八年度偵字第二五二四號），本院判
決如左：
    主  文
丙○○以加害身體之事，恐嚇他人致生危害安全，累犯，處拘役參拾日，如易科罰金
，以參佰元折算壹日。又以加害身體之事，恐嚇他人致生危害安全，累犯，處拘役貳
拾日，如易科罰金，以參佰元折算壹日。應執行拘役肆拾日，如易科罰金，以參佰元
折算壹日。
    事  實
一、丙○○曾於民國八十三年間因違反麻醉藥品管理條例案件，經台灣高雄地方法院
    判處有期徒刑四月確定，於八十四年九月二十六日執行完畢，猶不知悔改，於八
    十八年一月十九日二十一時三十分許，因細故與乙○○發生口角，乃基於恐嚇之
    意，自其租處高雄市○○區○○路六三六號四樓門前，持刀追砍盧某，盧某心生
    畏懼，乃迅速逃離，並喊叫一樓之甲○○○報警，蕭某始未得逞。蕭某追砍盧某
    未果，返回住處之一樓，心生不滿，乃另行起意，基於恐嚇之意，恐嚇甲○○○
    ：「你愛報案愛多管閒事，連你也會有事情，絕對讓你好看」，致甲○○○心生
    畏懼。
二、案經高雄市政府警察局楠梓分局報請臺灣高雄地方法院檢察署檢察官偵查起訴。
    理  由
一、訊據被告丙○○，固坦承有於前揭時地與被害人乙○○及其太太發生口角，並追
    著乙○○約二百公尺左右，惟矢口否有恐嚇乙○○及甲○○○二人，辯稱：伊當
    時係持棍追乙○○要打他、嚇嚇他，並非持刀。伊有與甲○○○吵架，她罵我兒
    子沒教養，當天我有喝酒指天罵地，然非針對甲○○○為之云云。經查，右揭事
    實業據被害人乙○○、甲○○○指訴明確，且被告於偵查中及本院審理時已坦承
    追趕乙○○係要嚇乙○○及打他，於警訊中亦坦承有說上述恐嚇言語，參酌乙○○於躲避被告追砍過程，係喊叫甲○○○報警等情，被告所說恐嚇言語，應係對
    甲○○○為之；又被告與乙○○之身高、體型差不多，若被告僅拿棍子而非拿刀
    ，乙○○豈會奔逃約二百公尺藏匿致被告尋覓不著，並喊叫甲○○○報警處理，
    是被害人乙○○及甲○○○均稱被告係持刀為之，堪認與事實相符。被告所辯顯
    係臨訟飾卸之詞，不足採信。罪證明確，犯行足堪認定。
二、核被告以加害身體之事，恐嚇他人致生危害於安全，係犯刑法第三百零五條之恐
    嚇危害安全罪。被告所為二行為，雖時間緊接，所犯構成要件罪名相同，然其犯
    意各別，應分論併罰。查被告曾於八十三年間因違反麻醉藥品管理條例案件，經
    台灣高雄地方法院判處有期徒刑四月確定，於八十四年九月二十六日執行完畢，
    有臺灣高雄地方法院檢察署刑案資料查註紀錄及本院被告全國前案紀錄表附卷可
    稽，其前受有期徒刑執行完畢，於五年內再犯本件最重本刑為有期徒刑以上之罪
    ，為累犯，應依刑法第四十七條規定加重其刑。審酌被告與被害人本係鄰居，因
    管教孩子之細故發生口角，一時情緒失控，短於思慮，致罹刑典，其犯罪之動機
    、目的、手段，犯罪時所受之刺激及其品性、生活狀況、智識程度、犯罪所生之
    損害，及犯罪後態度等一切情狀，爰量處如主文所示之刑，並諭知易科罰金之折
    算標準，並定其應執行刑，以資懲儆。又刀一把，雖未據扣案且係供犯罪所用之
    物，然無證據證明係被告所有，爰不併予宣告沒收。
三、又公訴人移送併辦之部分（八十八年偵字第一四五三六號），其併案意旨略以：
    被告於八十八年六月七日十二時十分，在高雄縣梓官鄉○○路五十六巷八十之六
    號，未經被害人蘇美鳳許可，無故侵入蘇美鳳住宅後，即不分青紅皂白毀損大門
    及蘇美鳳所有Ｅ３－２３１９號自小客車，並以言詞恐嚇說：以一命抵一命等語
    ，致蘇美鳳心生畏懼，因認上開犯行與起訴部分有連續犯裁判上一罪之關係云云
    。經查，訊據被告丙○○，否認上開犯行與起訴部分有連續犯之關係，且上開事
    實案發時間與起訴部分之案發時間，約隔半年之久，且原因事實亦不一，難認係
    基於概括犯意，即無連續犯之裁判上一罪之關係，即非起訴效力所及，本院自不
    得審理，應退由公訴人另行偵辦卓處，附此敘明。
四、據上論斷，應依刑事訴訟法第二百九十九條第一項前段、刑法第三百零五條、第
    四十七條、第四十一條、第五十一條第六款，罰金罰鍰提高標準條例第一條前段
    、第二條，判決如主文。
中      華      民      國      八十九      年    七    月    二十八    日
                                  臺灣高雄地方法院刑事第二庭
                                      法  官    劉建利
右正本證明與原本無異。
如不服本判決，應於判決送達後十日內，向本院提出上訴狀。
                                      書記官    洪生輝
中      華      民      國      八十九      年    八    月      一      日
附錄論罪科刑法條：刑法第三百零五條。
以加害生命、身體、自由、名譽、財產之事恐嚇他人，致生危害於安全者，處二年以
下有期徒刑、拘役或三百元以下罰金。


司法院資訊處製作；財團法人民間司法改革基金會備份。
